【裁判字號】    96,訴,5405
【裁判日期】    970108
【裁判案由】    毒品危害防制條例
【裁判全文】
臺灣高雄地方法院刑事判決              96年度訴字第5405號
公  訴  人  臺灣高雄地方法院檢察署檢察官
被      告  乙○○
                    （另案
上列被告因毒品危害防制條例案件，經檢察官提起公訴（96年度
毒偵字第9224號），本院以簡式審判程序判決如下：
    主  文
乙○○施用第一級毒品，處有期徒刑捌月；又施用第二級毒品，
處有期徒刑肆月；應執行有期徒刑拾壹月。
    事  實
一、乙○○前因施用毒品案件，經本院以96年度毒聲字第419 號
    裁定送觀察、勒戒後，因認無繼續施用毒品之傾向，於民國
    96年5 月9 日執行完畢釋放，並經檢察官以96年度毒偵字第
    2778號不起訴處分確定。詎仍未戒除毒癮，於前述觀察、勒
    戒執行完畢釋放後5 年內，復基於施用第一級毒品海洛因、
    第二級毒品甲基安非他命之犯意，於96年9 月20日6 時許，
    在其友人佘志龍位於高雄市○○○路401 號11樓之5 住處，
    分別以摻入香菸、置入玻璃球燒烤之方式，施用第一級毒品
    海洛因、第二級毒品甲基安非他命各1 次。嗣為警於同日13
    時許，因調查販賣毒品案件，持搜索票前往上址搜索查獲，
    並在佘志龍背包內扣得疑似第一級毒品海洛因9 包、第二級
    毒品甲基安非他命1 包等物（所涉販賣毒品部分，由檢察官
    另案偵辦）。
二、案經行政院海岸巡防署海洋巡防總局偵防查緝隊報請臺灣高
    雄地方法院檢察署檢察官偵查起訴。
    理  由
一、被告乙○○所犯係死刑、無期徒刑、最輕本刑為3 年以上有
    期徒刑以外之罪，其於準備程序中就前揭被訴事實為有罪之
    陳述，經受命法官告知簡式審判程序之旨，並聽取其與公訴
    人之意見後，本院合議庭裁定由受命法官獨任進行審判程序
    ，合先敘明。
二、訊據被告固坦承其於上開時、地，施用第一級毒品海洛因、
    第二級毒品甲基安非他命等情不諱，惟就施用方式辯稱：伊
    係將2 種毒品置於錫箔紙上，以打火機燒烤後同時施用云云
    。經查：被告為警查獲所採之尿液，經送高雄市立凱旋醫院
    檢驗結果，確呈嗎啡及甲基安非他命陽性反應，有該醫院96
    年10月28日編號A00000000 號濫用藥物尿液檢驗報告、尿液
    採證代碼對照表各1 紙附卷可稽，堪認被告自白施用第一級
    毒品海洛因、第二級毒品甲基安非他命等情，與事實相符，
    堪以採信；至被告施用毒品方式，業據被告於96年9 月20日
    警詢時供稱：我是將安非他命倒入玻璃球內以打火機烘烤，
    使安非他命產生煙氣後，吸食煙氣等語（見警詢筆錄第6 頁
    ），於同年11月2 日偵訊中再次供稱：當天我先以玻璃球燒
    烤方式施用安非他命，再以摻入香菸方式施用海洛因等語，
    則被告於初查獲時，已自承係以玻璃球燒烤方式施用甲基安
    非他命，於相隔月餘之偵訊時，再次為相同之供述，並補陳
    係以摻入香菸方式施用海洛因，顯見被告係分別以摻入香菸
    及玻璃球燒烤之方式施用海洛因及甲基安非他命，其於本院
    翻異前詞，辯稱係將2 種毒品置於錫箔紙上燒烤同時施用云
    云，不足採信。是本案事證明確，被告施用第一級毒品海洛
    因、第二級毒品甲基安非他命之犯行，洵堪認定。
三、按觀察、勒戒或強制戒治執行完畢釋放後，5 年內再犯毒品
    危害防制條例第10條施用毒品之罪者，應依法追訴，毒品危
    害防制條例第23條第2 項定有明文。被告前因施用毒品案件
    ，經如前揭事實欄所載送觀察、勒戒，於96年5 月9 日釋放
    出所等情，有臺灣高等法院被告前案紀錄表在卷可憑，被告
    於前述觀察、勒戒執行完畢後5 年內，再犯本件施用第一、
    二級毒品之罪，參照上開規定，自應予追訴、處罰。
四、核被告所為，係犯毒品危害防制條例第10條第1 項之施用第
    一級毒品罪、同條第2 項之施用第二級毒品罪。其持有第一
    級、第二級毒品之低度行為，各為其施用之高度行為所吸收
    ，不另論罪。其所犯上開2 罪間，犯意各別，行為獨立，應
    予分論併罰。爰審酌被告前因施用毒品案件，經施以觀察、
    勒戒後，仍再犯本件施用毒品之罪，足見其戒絕毒癮之意志
    不堅，本不宜寬貸，惟念其犯後坦承施用毒品犯行，及施用
    毒品乃戕害自身健康，尚未直接危害他人，反社會性不高等
    一切情狀，分別量處如主文所示之刑，並定其應執行刑，以
    資懲儆。至扣案疑似第一級毒品海洛因9 包、第二級毒品甲
    基安非他命1 包，起訴意旨已陳明係攸關另案所偵辦販賣毒
    品案件之物，被告亦陳稱該扣案毒品係佘志龍所有，檢察官
    亦未說明與本案有何關連，故本院爰不為沒收銷燬之諭知，
    附此敘明。
據上論斷，應依刑事訴訟法第299 條第1 項前段、第273 條之1
第1 項，毒品危害防制條例第10條第1 項、第2 項，刑法第11條
、第51條第5 款，判決如主文。
本案經檢察官甲○○到庭執行職務。
中    華    民    國    97    年    1     月    8     日
                  刑事第十六庭  法  官  周宛瑩
以上正本證明與原本無異。
如不服本判決，應於判決送達後10日內，向本院提出上訴狀。
中    華    民    國    97    年    1     月    9     日
                                書記官  彭帥雄
附錄論罪法條：
毒品危害防制條例第10條
施用第一級毒品者，處6 月以上5 年以下有期徒刑。
施用第二級毒品者，處3 年以下有期徒刑。


司法院資訊處製作；財團法人民間司法改革基金會備份。
